臺灣高等法院高雄分院刑事判決　　　　 94年度上易字第177號
上　訴　人　臺灣屏東地方法院檢察署檢察官
被　　　告　甲○○
上列上訴人因被告竊盜案件，不服臺灣屏東地方法院93年度易字
第610 號中華民國94年2 月27日第一審判決（起訴案號：臺灣屏
東地方法院檢察署93年度偵字第2754號），提起上訴，本院判決
如下：
    主  文
原判決撤銷。
甲○○共同攜帶兇器竊盜，處有期徒刑陸月，如易科罰金以佰
元折算壹日。
扣案剪刀壹把沒收。
    事  實
一、甲○○與徐崑文（由檢察官另案偵辦）2 人，共同意圖為自
    己不法之所有，基於竊盜之犯意聯絡，於民國（以下同）93
    年5 月27日17時許，由徐崑文駕駛其所竊得之車牌號碼WE-
    3836號自小貨車（該車未懸掛車牌）搭載甲○○，至乙○○
    所有坐落於屏東縣高樹鄉○○村○○○段1390號土地之檸檬
    園，見該處無人看管，認有機可趁，遂共同進入該檸檬園以
    己有之剪刀竊取檸檬（重145 台斤，價值約新臺幣4,300 元
    ），得手後將所竊得之檸檬搬運至檸檬園附近之工寮，並置
    於飼料袋及黑色水桶內，正在整理所竊得之檸檬之際，為乙
    ○○發現後報警當場查獲，並扣案剪刀1 把。
二、案經屏東縣警察局里港分局移送臺灣屏東地方法院檢察署檢
    察官偵查起訴，甲○○於審理時逃匿，經原審發布通緝，於
    93年12月9日為警逮捕歸案。
    理  由
一、被告甲○○於原審審理時已坦承有竊盜被害人乙○○所有之
    檸檬不諱，惟否認有攜帶兇器鐵剪刀，辯稱：沒有帶鐵剪刀
    過去，剪刀應該是以前的人留下來，檸檬是用手摘的，有的
    已經在地上云云。然查：上列檸檬園遭竊之事實，業据被害
    人乙○○於偵查及原審指訴綦詳，並經証人即共同被告徐崑
    文於原審審理時之陳述有共同竊盜檸檬屬實，並有贓物認領
    保管單（見警卷第27頁）、刑案現場測繪圖（見警卷第29頁
    ）各1 紙及照片15幀附卷可憑，足証確有竊盜檸檬情事，被
    告甲○○雖辯稱：檸檬是用手摘的，未用剪刀剪云云，惟被
    害人乙○○於原審審理時陳稱：發還的檸檬有的有剪過的痕
    跡，我沒有把剪下的檸檬放在工寮裡．．．警卷第35頁檸檬
    照片內的檸檬是被剪下來的等語（見原審卷第87頁），並有
    剪刀1 把扣案可資佐証，足見被告甲○○應有利用剪刀行竊
    情事，事証明確，被告甲○○所辯係避重就輕之詞，不足採
    信，其犯行已堪認定。
二、核被告甲○○所為，係犯刑法第321 條第1 項第3 款之攜帶
    兇器竊盜罪。被告甲○○與徐崑文間，有犯意聯絡及行為分
    擔，為共同正犯。
三、原審予以論科，固非無見，惟查本件被告甲○○應有利用剪
    刀行竊情事，其應係犯攜帶兇器竊盜罪，原審僅論以普通竊
    盜罪，尚有未洽，檢察官上訴主張被告甲○○應係犯攜帶兇
    器竊盜罪，為有理由，原判決自應予撤銷改判。審酌被告甲
    ○○正值壯年，不思正途營生，竟貪圖小利而竊盜他人財物
    ，其犯罪後已坦承犯行，態度尚佳，其所竊得之財物已發還
    予被害人，所生危害不大，其所竊檸檬重145 台斤，價值約
    新臺幣4,300 元，價值不高等一切情狀，爰量處有期徒刑6
    月，並諭知如易科罰金以300 元折算1 日。扣案之鐵剪刀1
    把為被告甲○○與徐崑文所有供犯罪所用之物，並依法宣告
    沒收。
四、被告甲○○經合法傳喚無正當理由於審判期日不到庭，依法
    不待其陳述逕行判決。
據上論結，應依刑事訴訟法第369 條第1 項前段、第364 條、第
299 條第1 項前段、第371 條，刑法第28條、第321 條第1 項第
3款 、第41條第1 項前段、第38條第1 項第2 款，罰金罰鍰提高
標準條例第2 條，判決如主文。
本案經檢察官陳新慶到庭執行職務。
中　　華　　民　　國　　94　　年　　5 　　月　　24　　日
                  刑事第六庭    審判長法  官  王憲義
                                      法  官  范惠瑩
                                      法  官  張盛喜
以上正本證明與原本無異。
本判決不得上訴。
中　　華　　民　　國　　94　　年　　5 　　月　　25　　日
                                      書記官  楊茱宜
附錄本判決論罪之法條：
刑法第321條
犯竊盜罪而有左列情形之一者，處6 月以上、5 年以下有期徒刑
：
一  於夜間侵入住宅或有人居住之建築物、船艦或隱匿其內而犯
    之者。
二  毀越門扇、牆垣或其他安全設備而犯之者。
三  攜帶兇器而犯之者。
四  結夥3 人以上而犯之者。
五  乘火災、水災或其他災害之際而犯之者。
六  在車站或埠頭而犯之者。
前項之未遂犯罰之。
